臺灣高等法院臺中分院刑事判決　　　　　　　民國九十一年度上易字第一七一六號
　　上　訴　人
　　即　被　告　甲○○
　　選任辯護人　黃文皇　律師
右上訴人因毒品危害防制條例案件，不服臺灣臺中地方法院中華民國九十一年八月十
六日第一審判決（民國九十一年度易更字第二五號，起訴案號：臺灣臺中地方法院檢
察署民國八十九年度戒毒偵字第四七二號），提起上訴，本院判決如左：
　　主      文
原判決撤銷。
甲○○連續施用第二級毒品，處有期徒刑捌月。扣案之第二級毒品安非他命貳小包（
毛重分別為壹點公克及點貳公克）均沒收銷燬之，吸食器貳組沒收之。
　　事      實
一、甲○○前因施用毒品案件，經本院依職權以八十七年度上易字第二四六八號裁定
    送觀察勒戒後，認無繼續施用毒品傾向，於八十七年十月十四日判決免刑確定在
    案，詎不知悔改，於五年內復於八十七年十二月廿六日施用第二級毒品安非他命
    ，經臺灣臺中地方法院以八十七年度毒聲字第四○四三號裁定送觀察、勒戒後，
 認為有繼續施用毒品傾向，該院於八十八年一月十九日再以八十八年度毒聲字第
    二九一號裁定施予強制戒治一年，因執行滿三月，經評定已無繼續戒治必要，而
    以八十八年度毒聲字第三四二二號裁定停止戒治，所餘戒治期間付保護管束，甲
    ○○並於八十八年六月廿三日停止戒治出所，惟其竟於停止戒治付保護管束期間
    另行基於施用第二級毒品安非他命之概括犯意，自八十八年九月間某日起，至同
    年十二月廿八日止，以每小包新臺幣（下同）二千元之代價向綽號「貓仔」之人
    購買安非他命後，在其臺中縣大里市○村街二○巷一三弄一三號住處，以將安非
    他命置於吸食器內，用火燒烤底部，使產生白煙吸入體內之方式，連續施用第二
    級毒品安非他命多次，先後二度為警查獲，第一次於八十八年十二月二十日，被
    扣得安非他命一小包（毛重一．三公克），第二次於同年月廿九日，被扣得安非
    他命一小包（毛重三．二公克）及其所用之吸食器二組。
二、案經臺中縣警察局霧峰分局報請臺灣臺中地方法院檢察署檢察官偵查起訴。
　　理      由
一、訊據被告甲○○對於右揭時地連續多次施用第二級毒品安非他命之事實，供承不
    諱，且被告在為警查獲後所採集之尿液，經送臺中市衛生局檢驗結果，呈甲基安
    非他命陽性反應，有該局煙毒尿液檢驗成績書附卷可稽（八十九年偵字第三二九
    號卷第三十二頁），並有扣得之安非他命二小包（毛重分別為一．三公克、三．
    二公克）及吸食器二組可資佐憑，足認被告之自白與事實相符，而可以採信。又
    被告前因施用毒品案件，經本院依職權以八十七年度上易字第二四六八號裁定送
    觀察勒戒後，認無繼續施用毒品傾向，於八十七年十月十四日判決免刑確定，又
    於八十七年十二月廿六日復施用安非他命，經觀察勒戒及強制戒治在案，有臺灣
    臺中地方法院毒聲字第四○四三號、八十八年度毒聲字第三四二二號、臺灣高等
    法院被告全國前案紀錄表、刑案資料查註紀綠表及本院八十七年度上易字第二四
    六八號刑事判決附卷可憑，乃被告於受免刑判決、觀察勒戒及強制戒治後，再犯
    本件施用第二級毒品案件，自應予依法論科。
二、查安非他命係屬毒品危害防制條例第二條第二項第二款所規定之第二級毒品，被
    告施用安非他命之行為，核係犯毒品危害防制條例第十條第二項之施用第二級毒
    品罪，其持有毒品之低度行，應為施用之高度行為所吸收，不另論罪，先後多次
    施用行為，犯罪構成要件相同，顯係基於概括犯意反覆所為，應依連續犯之規定
    論以一罪，並加重其列。原審予被告論科，固非無見，惟查公訴人指被告另於八
    十七年十一月上旬某日起至同年十二月廿五日止亦有連續施用第二級毒品犯行部
    分，業經不起訴處分確定，乃竟重行起訴，於法未合（理由詳后敘），原判決就
    此部分亦予論科，即有未洽，是被告上訴意旨指摘原判決不當，為有理由，應由
    本院予以撤銷改判，爰審酌被告多次施用毒品，曾經觀察勒戒，猶不知悔改，惡
    性非輕，但犯後坦承，態度尚稱良好等一切情狀，量處如主文第二項所示之刑，
    以資懲儆。至扣案之安非他命二小包（毛重分別為一．三公克及三．二公克），
    應依法宣告沒收銷燬之，吸食器二組，為被告所有，且為供犯罪所用之物，業據
    被告於警訊供明，併予宣告沒收。
三、公訴意旨另以：被告甲○○自八十七年十一月上旬某日起至同年十二月廿五日止
    ，於向綽號「貓仔」之人以一小包二千元之代價，購得第二級毒品安非他命後，
    在其臺中縣大里市○村街二○巷一三弄一三號住處，以將安非他命置於吸食器內
    點火燒烤，使產生白煙吸入體內之方式，連續施用安非他命多次，嗣於八十七年
    十二月廿六日四時二十分許，在上開住處為警查獲，因認被告有犯毒品危害防制
    條例第十條第二項之施用第二級毒品罪嫌。
四、查被告前開施用毒品之行為，經原審於八十七年十二月廿六日以八十七年度毒聲
    字第四○四三號裁定送臺灣臺中看守所附設勒戒所觀察、勒戒後，認為有繼續施
    用毒品傾向，原審再於八十八年一月十九日以八十八年度毒聲字第二九一號裁定
    將被告施予強制戒治一年，於執行滿三月，經評定為合格，已無繼續戒治必要，
    再經原審於八十八年六月十一日以八十八年度毒聲字第三四二二號裁定停止戒治
    ，所餘戒治期間付保護管束，被告並於同年月二十三日停止戒治出所等情，有刑
    事裁定二份及臺灣臺中看守所八十八年一月六日（）中所奱總字第六九號函所
    附有無繼續施用毒品傾向證明書在卷可按，而被告在此之前，於八十七年十月十
    四日即有施用第二級毒品被查獲，經本院判決免刑確定在案，已如前述，是被告
    於八十七年十二月廿六日經警查獲之施用第二級毒品犯行，應屬「二犯」，乃檢
    察官誤認為「初犯」，於被告強制戒治期滿後，於八十九年八月廿八日以八十九
    年度戒毒偵字第四七二號將被告前開「二犯」之行為不起訴處分確定，此有該案
    不起訴處分書在卷可稽（戒毒偵四七二號卷八頁），嗣檢察官發現所為不起訴處
    分錯誤，遂於九十年九月廿八日就該「二犯」之犯行重行起訴，原審亦予判決，
    就此部分判處被告有期徒刑五月，惟按刑事訴訟法第二百六十條規定：不起訴處
    分已確定者，非有下列情形之一，不得對於同一案件再行起訴：1.發見新事實或
    新證據2.有第四百二十條第一項第一款、第二款、第四款或第五款所定得為再審
    原因之情形者，而所謂發見新事實或新證據者，係指於不起訴處分前未經發現，
    至其後始行發現者而言，若不起訴處分前，已經提出之證據，經檢察官調查斟酌
    者，即非該條款所謂發見之新證據，不得據以再行起訴，且新事實、新證據並不
    包括原處分認定事實錯誤或援用法律違背規定及法律變更等情形在內，最高法院
    五十七年臺上字第一二五六號著有判例及七十三年臺上字第一○一五號判決意旨
    可資參照，檢察官既就被告前開「二犯」連續施用安非他命之犯行，為不起訴處
    分確定，其再對同一案件再行起訴，雖於起訴書記載係因誤認被告係「初犯」，
    始於強制戒治期滿後為不起訴處分云云，然被告前因八十七年十月十四日施用第
    二級毒品之犯行，經本院為上開免刑判決之資料，於臺灣臺中地方法院檢察署八
    十七年偵字第二七四三○號、八十九年偵字第一一二、三二九號偵查卷所附刑案
    資料查註紀錄表中均已記載，且被告於八十八年十二月三十日偵訊中亦供明：「
    （問：有無觀察勒戒？）一次，第二次就強制戒治，我於八十八年六月廿三日停
    止戒治」等語，是被告前經觀察勒戒及本院免刑判決等情，在檢察官為上開不起
    訴處分前即已存在之事實，復經檢察官於偵查中調查斟酌，且此事實認定之錯誤
    ，依前揭最高法院判決意旨，亦非屬刑事訴訟法第二百六十條所指之新事實或新
    證據，自不得以認定錯誤為理由，再行起訴，其遽而再行起訴，顯屬違背程序規
    定，依刑事訴訟法第三百零三條第四款規定，就此部分原應為不受理之諭知，惟
    因公訴人認此部分與上開有罪部分，有連續犯之裁判上一罪關係，故不另為不受
    理之判決。
五、據上論斷，應依刑事訴訟法第三百六十九條第一項前段、第三百六十四條、第二
    百九十九條第一項前段，毒品危害防制條例第十條第二項、第十八條第一項前段
    、第二十三條第二項，刑法第十一條前段、第五十六條、第三十八條第一項第二
    款，判決如主文。
本案經檢察官乙○○到庭執行職務。
中      華      民      國　   九十一     年     十      月   三十一 　日
                                臺灣高等法院臺中分院刑事第二庭
                                　　　審判長法  官　羅　禮　政
                                　　　　　　法  官  蔡　聰　明
                                　　　　　　法  官　陳　欣　安
右正本證明與原本無異。
不得上訴。
　　　　　　　　　　　　　　　　　　　　　　書記官  紀  美  鈺
中      華      民      國　    九十一     年    十一     月     一 　　日
附錄：
毒品危害防制條例第十條第二項：施用第二級毒品者，處三年以下有期徒刑。
                              　　　　　　　　　　　　　　　　　　　　　Ｒ
